臺灣高等法院臺中分院民事判決　九十三年度上易字第二九六號
　　　上　訴　人　丙○○○○○.
　　　複　代理人　乙○○
　　　被　上訴人　天聲廣播股份有限公司
　　　法定代理人　甲○○
右當事人間請求損害賠償事件，上訴人對於中華民國九十三年六月十四日臺灣苗栗地
方法院九十二年度訴字第五一七號第一審判決提起上訴，本院於九十三年十月五日言
詞辯論終結，判決如左：
　    主  　  文
上訴駁回。
第二審訴訟費用由上訴人負擔。
  　  事實及理由
一、本件上訴人起訴主張：伊自民國八十五年起至八十八年六月三十日止，每年以新
    台幣（下同）一百萬零八千元，向被上訴人購買其所有苗栗縣竹南台一三一四千
    赫、苑裡台一○二六千赫、銅鑼台九五四千赫上午十點至十一點之時段，播放伊
    所製作之「聽友俱樂部」節目，自八十八年七月一日起至九十二年五月十日止，
    則改由伊兒子謝育成以相同條件與被上訴人簽訂廣告訂播單，伊及謝育成皆已付
    清每年一百萬零八千元之時段費。詎被上訴人於八十八年六月間將銅鑼台九五四
    千赫之基地返還土地所有權人，而未再播放伊及謝育成之節目，僅以竹南及苑裡
    二頻率播放，竟未告知伊及謝育成，卻仍收取伊及謝育成三個頻率每年一百萬零
    八千元之時段費，顯見被上訴人之給付為不完全，另伊已受讓伊兒子謝育成之上
    開債權請求權等情，爰依民法第二百二十七條第一項、第二百二十六條第一項之
    法律規定，求為命被上訴人給付伊一百二十八萬八千元及加給法定遲延利息之判
    決（原審判准被上訴人應給付上訴人二萬八千元本息，其餘請求駁回，被上訴人
    對駁回部分，未據其聲明不服）。
二、被上訴人則以：伊自始營業皆係以竹南天聲廣播台作為銷售、收費之標準，而苑
    裡台、銅鑼台則免費加贈給購買主播台之客戶。上訴人自八十二年起至八十八年
    五月底，每年以一百萬零八千元向伊所屬天聲電台訂購週一至週六十點至十一點
    時段，並無訂購竹南台、苑裡台與銅鑼台之事情，惟上訴人自八十七年十月份起
    積欠廣告費，伊遂以存證信函向上訴人催告給付積欠之廣告費，嗣上訴人又積欠
    八十八年四月份廣告費，經伊再度催討，上訴人仍置之不理，伊乃於八十八年七
    月一日將該時段收回轉售予上訴人兒子謝育成。再者，上訴人之子謝育成係上開
    廣播節目製作人，除了按月給付每年一百萬零八千元之廣告費，並於契約中註明
    在一三一四、一○二六千赫播，其本人無異議，迄今始表示少了銅鑼台之不完全
    給付，顯違常情等語，資為抗辯。
三、上訴人主張，自八十五年起每年以一百萬零八千元，向被上訴人購買天聲電台上
    午十點至十一點之時段，播放伊所製作之「聽友俱樂部」節目，至八十八年六月
    三十日止，自八十八年七月一日起契約當事人改為子謝育成，仍以每年一百萬零
    八千元向被上訴人購買該時段，至九十二年五月十日止，伊及謝育成皆已付清每
    年一百萬零八千元之時段費；嗣後被上訴人於八十八年六月起將銅鑼台的基地返
    還所有權人，致未再以該頻率播放伊及謝育成所製作之節目，及主張伊已受讓伊
    子對被上訴人損害賠償之債權請求權一百二十八萬零八千元，且已通知被上訴人
    等情，並提出被上訴人九十二年三月二十日苗天人字第五七號函、九十二年四月
    二十五日苗天人字第五八號函、九十二年五月十九日苗天人字第五九號函、九十
    二年十一月十八日苗天人字第六四號函、八十二年六月三日兩造所簽訂之協議書
    、八十八年七月一日被上訴人與謝育成所簽訂之廣告訂播單等影本各一份，及債
    權讓與契約書原本一份為證，並為被上訴人所不爭執，此部分，堪信上訴人之主
    張為真實。
四、惟上訴人主張，自八十八年七月一日起至九十二年四月止，受讓其子謝育成對被
    上訴人之損害賠償請求權等情，則本件爭執，厥為其子謝育成與被上訴人所簽訂
    之契約是否包括銅鑼台，之後被上訴人因銅鑼台基地取消是否有給付不能或不完
    全給付之情事？
五、關於債權讓與之效力，按民法第二百九十九條第一項規定「債務人於受通知時，
    所得對抗讓與人之事由，皆得以之對抗受讓人。」，為此，因本件上訴人係受讓
    其子謝育成對於被上訴人之債務不履行損害賠償請求權，故上訴人得以主張權利
    者，應以謝育成對於被上訴人確有債務不履行之損害賠償請求權存在為前提。查
    ，上訴人主張，其子謝育成於八十八年七月一日與被上訴人簽訂之廣告訂播單上
    載明「節目名稱：聽友俱樂部（一三一四、一○二六千赫播出）」等字，對於該
    廣告訂播單上係由謝育成簽名並不爭執，僅以該括符內記載之「（一三一四、一
    ○二六千赫播出）」之字句係臨訟填載等語。惟據證人即書立該廣告訂播單之天
    聲電台副台長李振千於原審具結證稱「〔（提示訂播單）上面的是否你寫的？〕
    是的，一○二六、一三一四千赫等字是我寫的，因為謝育成以少銅鑼台為由，自
    八十八年四月份起一直拖廣告費，他所講的理由是少銅鑼台，因此不付廣告費，
    當時在銅鑼地區的聽眾一樣收得到訊號，所以公司開會討論，不願降價，因為收
    不到錢，所以到八十八年七月一日想做個了解，所以先寫好訂播單，除了一０二
    六、一三一四千嚇沒有寫，但謝育成還是跟我說要降價，我很氣，才將訂播單拿
    回來，拿不同筆加上一○二六、一三一四千赫字樣，再問謝育成要不要，謝育成
    考慮之後，還是決定簽名。」等語（見原審卷第一０三頁），並於本審提出天聲
    廣播公司天聲電台電波涵蓋區域圖影本一份為證，互核上訴人自承八十八年四月
    份起確實有拒付廣告費屬實，足見證人李振千之證述，堪可採信，再依證人謝育
    成於本院證稱「（簽立契約之後，證人謝育成是否在電台中播出聽友俱樂部，主
    持過這個節目？）如果我父親（即上訴人）沒有空的時候，我就會過去幫忙。」
    （見本院卷第四十八頁），可見上訴人與其子謝育成二人於八十八年七月一日簽
    訂系爭契約後，均曾在被上訴人電台主持「聽友俱樂部」節目，並為銷售自已推
    銷之商品，且兩造既對被上訴人於八十八年六月間已將所屬銅鑼台之基地返還於
　　所有權人之事實不爭執，衡情常情，上訴人與其子謝育成所製作之廣播節目既兼
　　有推銷自已之商品，則為牟取利益均會於節目當中聲明可於何頻率收聽到該節目
　　，足見上訴人及謝育成所製作該節目，對於節目究係於何頻率播出應可知悉，且
　　自八十八年七月一日起至九十二年間，長達近四年之期間均未為異議，已有可疑
　　，況上訴人（或謝育成）仍八十八年七月一日起按月給付每年一百萬零八千元之
　　對價，有被上訴人提出九十二年三月二十日及九十二年十一月十八日函等影本為
　　證，益見被上訴人辯稱謝育成自八十八年七月一日起僅向伊訂購在一三一四、一
　　○二六千赫播出之權利等語，應為可採，是上訴人上開主張，顯不可取。為此，
　　上訴人既無法證明其子謝育成對於被上訴人有債務不履行之損害賠償請求權存在
　　，其自無基於受讓謝育成對被上訴人之債權而為系爭請求。
六、綜上所述，本件上訴人主張，為不足採，被上訴人抗辯，尚屬可信。是則上訴人
    執此主張被上訴人應給付上訴人一百二十八萬八千元及自起訴狀繕本送達翌日起
    至清償日，按年息百分之五計算之利息，自屬無據。原審就此部分為上訴人敗訴
    之判決，並無不合。上訴意旨指摘原判決不當，求予廢棄改判，為無理由，應予
    駁回。
七、據上論結，本件上訴為無理由，依民事訴訟法第四百四十九條第一項、第七十八
    條，判決如主文。
中　　　華　　　民　　　國　　九十三　　年　　　十　　　月　　 十九　　 日
~B1民事第七庭審判長法　官　簡清忠
~B2　　　　　　　　法　官　陳賢慧
~B3　　　　　　　　法　官　盧江陽
右為正本係照原本作成。
不得上訴。
~B 　 　　　　　　書記官　康孝慈
中　　　華　　　民　　　國　　九十三　　年　　　十　　　月　　 十九　　 日
                                                                        Ｈ
